【裁判字號】    89,訴,1108
【裁判日期】    900413
【裁判案由】    殺人未遂等
【裁判全文】
臺灣彰化地方法院刑事判決                        八十九年度訴字第一一八號
    公  訴  人  臺灣彰化地方法院檢察署檢察官
    被      告  乙○○
    選任辯護人  陳世煌律師
                劉嘉堯律師
右列被告因殺人未遂等案件，經檢察官提起公訴（八十九年度偵字第七六四六、六七
八七、七三六０號），本院判決如左：
    主      文
乙○○未經許可，持有可發射子彈具有殺傷力之手槍，累犯，處有期徒刑貳年，併科
罰金新台幣壹拾萬元，罰金如易服勞役，以新台幣玖佰元即銀元佰元折算壹日。扣
案之改造玩具手槍壹支（槍枝管制編號0000000000）沒收之。又以強暴剝奪人之行動
自由，累犯，處有期徒刑拾月。又損壞他人之輪胎，足以生損害於他人，累犯，處有
期徒刑月。又連續以加害生命、身體、財產之事，恐嚇他人致生危害於安全，累犯
，處有期徒刑捌月。扣案之行動電話壹支沒收。又連續攜帶兇器竊盜，累犯，處有期
徒刑壹年拾月，扣案之變造庚○○駕駛執照上乙○○之照片壹張沒收。又使人受重傷
未遂，累犯，處有期徒刑年。扣案之西瓜刀（含刀鞘）壹把沒收。主刑部分應執行
捌年肆月，併科罰金新台幣壹拾萬元，罰金如易服勞役，以新台幣玖佰元即銀元佰
元折算壹日。
其餘被訴放火燒燬現供人居住住宅未遂部分及殺人未遂部分，均無罪。
    事      實
一、乙○○前因煙毒案件，經本院以八十三年度訴字第四九０號判決判處有期徒刑三
    年二月，並由台灣高等法院台中分院以八十三年度上訴字第二三０八號判決駁回
    上訴而告確定，於民國八十五年五月十五日假釋出獄，至八十七年二月十一日假
    釋期滿執行完畢。詎仍不知悔改，（一）於八十九年八月六日前之某日，在台中
    市○○路一帶，購得可發射子彈具殺傷力之仿BERETTA廠改造玩具手槍一支（槍
    枝管制編號0000000000），並未經許可而持有之。（二）嗣因其為與前妻戊○○
    交涉返家一事，竟於八十九年八月六日下午四時許，另行起意而持上開改造手槍
    前往台中縣龍井鄉○○路龍埔國小附近某處，以該支手槍抵住戊○○腰部，並用
    手槍槍柄毆擊戊○○頭部成傷（傷害部分未據告訴），戊○○受此暴行加諸其身
    ，只得依循乙○○之指示進入車內談判，乙○○即以此強暴方式剝奪戊○○之行
    動自由達數分鐘之久。（三）乙○○又於八十九年八月六日晚間十一時許，因懷
    疑甲○○與其前妻戊○○有染，乃手持上開改造手槍前往彰化縣和美鎮○○里○○路一四二巷六號前，欲尋找甲○○理論，但因甲○○業已先行離去而未果，乙○○竟憤而以身上攜帶之尖刀，刺破甲○○所有之車牌號碼ＦＴ－四八五八號自
    用小客車輪胎而予毀壞，使該物不堪使用，以宣洩心中不滿情緒，顯足生損害於
    甲○○本人。（四）乙○○又基於概括之犯意，自八十九年七月二十九日起至同
    年十月三日止，連續多次以電話向甲○○恫稱：”要放火燒其住家”、”若再讓
    伊遇到，要將其殺死”、”若再為人作法事，將讓其活不下去”等加害生命、身
    體、財產之恐嚇言詞，使甲○○因而心生畏懼，致生危害於甲○○之個人安全。
    （五）乙○○又基於意圖為自己不法所有之概括犯意，先於八十九年九月八日上
    午七時許，在彰化縣和美鎮○○里○○路一六七之八號附近，竊取庚○○所有之
    職業大貨車駕駛執照一張，得手後旋即以換貼自己照片之方式予以變造，足生損
    害於公路監理機關業務管理之正確性及庚○○本人，並留供己用。復又承續上開
    犯意，於八十九年九月二十三日六時許，在台中縣烏日鄉○○村○○路六一八號
    前，以其所攜帶之客觀上足供作為兇器使用之螺絲起子一支，竊取己○○所有停
    置於路旁之車牌號碼ＸＲ－六一六九號自用小客車，得手後亦留供己用。另於八
    十九年九月二十七日晚間八時許，在台中市○區○○路一段五十八之三號前，因
    見黃基峰所有之車牌號碼ＨＹＰ－二九七號重機車鑰匙並未拔出，即上前以徒手
    方式竊取得手，返家後並改懸友人交付之ＪＰＫ－二五五號車牌使用，以避人耳
    目。又於八十九年十月七日凌晨六時十五分許，在台中市○○鄉○○村○○街一
    七０號前，以鐵絲破壞車鎖之方式（毀損部分未據告訴），竊取壬○○所有之車
    牌號碼ＮＬ－九九四七號自用小客車，得手後作為自己代步工具。（六）乙○○
    又為圖報復甲○○介入伊與前妻戊○○感情一事，另於八十九年九月二十四日下
    午六時二十分許，駕駛前揭竊得之ＸＲ－六一六九號自小客車，行經彰化縣和美
    鎮○○里○○路○段四九一號（起訴書誤載為四一九號）前，見甲○○在該處從
    事道士工作，竟基於重傷害之故意，先將該車緊急停置於路旁，下車後立即持自
    備之西瓜刀上前朝甲○○之臉部、肩部、腰部等部位揮砍，甲○○並以雙手迴護
    抵擋，造成甲○○受有鼻頭及上唇四乘零點五乘零點五公分裂傷、左手五乘零點
    五乘零點五公分裂傷、右前臂七乘三乘一公分裂傷、右肩膀四乘零點五乘零點五
    公分裂傷、右腰部十八乘七乘三公分裂傷等傷害，惟因乙○○顧及前妻戊○○可
    能趁隙自現場離去，急欲四下找尋而未能遂其重傷害甲○○犯行。嗣於八十九年
    九月二十四日晚間十一時四十分許，經警於乙○○棄置於彰化縣和美鎮○○里○○路○段三四一號前之ＸＲ－六一六九號自小客車內，起出乙○○所有之上開改
    造手槍一支、西瓜刀（含刀鞘）一把、行動電話一支等物並予以查扣，始得知上
    情；又於八十九年十月七日下午二時五十分許，在彰化縣伸港鄉○○村○○路與
    忠孝東路口，為警當場查獲乙○○騎乘上開改懸ＪＰＫ－二五五號車牌之失竊機
    車，並扣得上開變造之庚○○駕駛執照一張。
二、案經甲○○訴由彰化縣警察局和美分局報請台灣彰化地方法院檢察署檢察官偵查
    起訴。
    理      由
壹、有罪部分：
一、訊據被告乙○○矢口否認前揭事實（一）之犯行，辯稱：伊購入該支改造手槍之
    時間應係八十九年九月十二日（即中秋節）前後，且該槍槍管並未車通，自不具
    有殺傷力，又其持有之目的係為恫嚇告訴人甲○○云云。就事實（二）之部分，
    被告雖坦承有限制被害人戊○○行動自由之事實，惟辯稱：並非以上開改造手槍
    抵住被害人戊○○之腰部，而係手持黑色鐵管一支，被害人戊○○指稱持用槍枝
    ，顯係誤解云云。就事實（三）之部分，被告亦坦承持刀毀損輪胎乙節，惟辯稱
    並未持槍前往云云。就事實（四）之部分，被告僅於本院訊問時坦承於八十九年
    七月二十九日有以電話向告訴人甲○○恐嚇要放火燒其住家等語，至於其他時間
    之恐嚇犯行則盡皆否認。就事實（五）之部分，被告固坦承變造被害人庚○○之
    駕駛執照，及竊取ＸＲ－六一六九號、ＮＬ－九九四七號自小客車及ＨＹＰ－二
    九七號重機車等事實，惟矢口否認有何竊取被害人庚○○之駕駛執照及持用兇器
    竊取ＸＲ－六一六九號自小客車之犯行，辯稱：該駕駛執照係伊於路旁撿拾而得
    ，而竊取ＸＲ－六一六九號自小客車時並未持用任何犯罪工具，且行竊地點應為
    台中市西屯區一帶云云。就事實（六）之部分，被告坦承確有砍傷告訴人甲○○
    等情，惟辯稱：伊僅係出於教訓告訴人甲○○之意思，並無傷害之故意云云。經
   查：
（一）扣案之改造玩具手槍一支（槍枝管制編號0000000000），經送請內政部警政署
      刑事警察局鑑驗結果，認係仿BERETTA廠半自動手槍製造之玩具手槍將槍管車
      通並更換土造撞針改造而成，機械性能良好，認具殺傷力，有該局八十九年十
      月六日刑鑑字第一四九一一七號鑑驗通知書附卷可稽，復有該支改造手槍扣案
      為憑。且經本院當庭堪驗該支手槍之現狀，槍管亦已明顯車通，內側並留有車
      通後之刮痕，則被告辯稱該支手槍未經車通而無法使用云云，顯與實情不符，
      自無足採。而被害人戊○○既稱：其於八十九年八月六日遭被告限制行動自由
      時，已見被告手持上開改造手槍抵住其腰際，其間並有彈匣滑落等情，復經其
      當庭指認該支手槍無訛。足見被告於八十九年八月六日前即已購得該支手槍，
      且其既曾用以限制被害人戊○○之行動自由，益徵其購入手槍之目的並非僅為
      單純恐嚇告訴人甲○○。是其所辯於中秋節前後為報復告訴人甲○○而特別買
      受該支改造手槍云云，當非實情，不足為採。
（二）被告前於八十九年十月八日偵訊時，就前揭犯罪事實（二）（三）部分業已坦
      承不諱，並經告訴人甲○○及被害人戊○○到庭指訴明確，而被害人戊○○更
      指稱前揭見到彈匣滑落乙節，則被告如係持用鐵管為之，又何有彈匣掉落之可
      能？被告於本院審理時該稱：被害人戊○○所見子彈係由自己所著衣物口袋內
      掉出云云，然被告如未攜帶槍枝前往，即無於口袋內放置子彈或彈匣之必要，
      是以被告前揭辯解，不惟與常情顯有相悖，益可徵見被告當日確有攜帶槍枝前
      往。從而，被告空言否認攜帶手槍涉犯事實（二）（三）之罪行，亦乏所據，
      自難採信。
（三）被告於本院八十九年十二月一日訊問時，既已坦稱：於八十九年七月二十九日
      伊確有打電話向告訴人甲○○表示放火等恫嚇語詞等事實，足見渠等二人當時
      感情交惡程度已極明顯，而被告對於告訴人甲○○又陸續發生前揭輕重不等之
      傷害或毀損行為，益見渠等並無前嫌盡釋之跡象，則其間被告撥打電話與告訴
      人聯絡，當僅有更甚於放火燒屋之激烈恐嚇言詞，而無緩頰平和之語，實亦非
      難想像。尤以被告前於偵訊時，對於八十九年九月三十日、十月三日出言恐嚇
      告訴人甲○○等情均已坦承無訛，而經本院向台灣大哥大股份有限公司調取告
      訴人甲○○所有之0000000000號電話通聯紀錄，於該段期間內有多
      通自被告使用之0000000000號撥入之記載，此有卷附通聯紀錄及申
      裝行動電話資料足供參佐，另有告訴人甲○○提出之錄音帶及譯文各一件可資
      為憑，並有行動電話一支扣案可稽，均已不容被告虛詞狡辯。則被告確有事實
      （四）所指之犯行，當無疑義。
（四）又被告涉犯事實（五）竊盜及變造駕駛執照部分犯行，均經被告於偵訊及本院
      八十九年十月二十五日訊問時供承無訛，並據被害人庚○○、己○○、黃基峰
      、壬○○指訴歷歷，復有贓物認領保管單、查詢車輛認可資料各四紙、失竊車
      輛照片及扣案之被害人庚○○駕駛執照在卷可證。被告辯稱僅係單純拾得駕駛
      執照及未持用起子竊盜云云，顯為事後避就之詞，不足為採。而扣案之被害人
      庚○○所有之駕駛執照一張，其上之照片與卷附被告自己所有之駕照照片相同
      ，且該駕照照片附近之塑膠膜有明顯撕開痕跡，顯係經由換貼照片方式予以變
      造，亦經本院於九十年一月十八日當庭勘驗屬實。又螺絲起子為金屬材質，末
      端多屬尖銳，揮刺之際自足以傷害人之身體，客觀上顯足供作為兇器使用，亦
      屬灼然。
（五）末以被告砍殺告訴人甲○○之身體部位，屬臉部、肩部、腰部、手部等人體較
      為脆弱之部位，而告訴人甲○○所受傷口均非細小，甚有長達十八公分之嚴重
      傷勢，足見被告當時下手力道實非輕微，雖難認被告已具置人於死之殺人故意
      （因其果有殺人之真意，當不致於劃傷數刀後即輕易離去），惟就被告砍傷部
      位、所施力道、揮砍刀數、傷口多寡觀之，再參以被告基於男女關係所生積怨
      亟待報復之心理情狀，其對於告訴人上肢部位及其他身體器官具有使其毀敗或
      重大不治之重傷害故意，應堪認定。至其未能遂行重傷害結果，亦係因被告亟
      欲尋找前妻戊○○，且告訴人甲○○並由在場他人護衛送醫之故，均無從據以
      認定被告僅有較輕之單純傷害意圖。被告辯稱只為教訓告訴人甲○○云云，顯
      係冀圖淡化案情，委無足採。此外，被告涉犯事實（六）之部分，復經告訴人
      甲○○、證人即在場目擊之丁○○、辛○○陳述甚明，並有診斷書一紙附卷可
      稽，另有西瓜刀（含刀鞘）一把扣案足憑，益可為證。
    綜上所陳，被告前揭所辯，均係畏罪情虛之詞，要無足採。本案事證已臻明確，
    被告犯行洵堪認定。
二、核被告乙○○就事實（一）部分所為，係犯槍砲彈藥刀械管制條例第十一條第四
    項之未經許可持有可發射子彈具殺傷力手槍罪；就事實（二）部分以強暴方法剝
    奪他人行動自由犯行，係犯刑法第三百零二條第一項之剝奪他人行動自由罪；就
    事實（三）刺破輪胎之部分，係犯刑法第三百五十四條之單純毀損罪；就事實（
    四）以加害他人生命、身體、財產之事出言恐嚇犯行部分，係犯刑法第三百零五
    條之恐嚇危害安全罪；就事實（五）部分，所為分別係犯刑法第三百二十條第一
    項之竊盜罪、第三百二十一條第一項第三款之攜帶兇器加重竊盜罪、第二百十二
    條之變造特種文書罪；就事實（六）基於重傷害故意下手傷害而未遂部分，係犯
    刑法第二百七十八條第二項、第一項之重傷害未遂罪。公訴人就事實（一）部分
    ，認係觸犯槍砲彈藥刀械管制條例第十二條第一項之改造具殺傷力槍械罪嫌（該
    條項所指應係未經許可製造子彈罪），顯與起訴事實所稱之單純持有槍枝之情形
    不相一致，起訴法條難謂允妥；而就事實（六）之部分，認係僅有刑法第二百七
    十七條第一項之傷害罪嫌，亦與本院前揭認定之重傷害犯行不相吻合，起訴法條
    均有未洽，惟其基本社會事實仍屬同一，本院自得予以審究，並予變更起訴法條
    ，先此敘明。被告就事實（四）多次恐嚇部分及事實（五）之四次竊盜部分犯行
    ，均屬時間緊接，方法相近，觸犯構成要件或基本構成要件相同之罪名，顯係基
    於概括犯意為之，均應依連續犯之規定分別論以單一之恐嚇危害安全罪及攜帶兇
    器加重竊盜罪，並均依法加重其刑。而被告就事實（五）竊取被害人庚○○駕駛
    執照後並予以變造該特種文書犯行，二罪間具有方法結果之牽連關係，應從較重
    之竊盜罪論處。公訴人認此部分應予分論併罰，恐有失當。又被告就其前揭所犯
    未經許可持有具殺傷力手槍罪、剝奪行動自由罪、單純毀損罪、連續恐嚇危害安
    全罪、連續加重竊盜罪、重傷害未遂罪等六項罪名間，均係本於個別之犯罪行為
    決意，行為互殊，構成要件均屬迥異，應予分論併罰。查被告前因煙毒案件，經
    本院以八十三年度訴字第四九０號判決判處有期徒刑三年二月，並由台灣高等法
    院台中分院以八十三年度上訴字第二三０八號判決駁回上訴而告確定，於八十五
    年五月十五日假釋出獄，至八十七年二月十一日假釋期滿執行完畢，有臺灣高等
    法院被告全國前案紀錄表及臺灣彰化地方法院檢察署刑案資料查註紀錄表在卷可
    按，其受有期徒刑執行完畢，五年內再犯本件有期徒刑以上之罪，為累犯，應依
    法遞加（連續恐嚇危害安全罪及連續加重竊盜罪部分）及加重（其餘罪行部分）
    其刑。被告就重傷害犯行部分，業已著手犯罪之實施而未達於重傷既遂之結果，
    為未遂犯，應依刑法第二十六條前段之規定，按重傷既遂罪之刑度減輕之，並先
    加後減之。另被告就事實（四）於八十九年九月三十日、十月三日以外之其他恐
    嚇危害安全部分犯行，雖未經公訴人載明於起訴書內，然此因與前揭業據起訴之
    恐嚇部分有連續犯之裁判上一罪關係，已如前述，應為起訴效力所及，基於審判
    不可分原則，本院自得併予論究。爰審酌被告因夫妻離異而懷疑他人與前妻有染
    ，竟不惜先後個別涉犯前揭犯行，所為至無足取，而竊取之汽車均為他人賴以交
    通往來之必要交通工具，價值亦均不菲，遭竊後對於所有人之生活作息及財產支
    配均生重大不良影響，而被告揮刀砍傷他人身體重要部位，對於告訴人甲○○之
    身體健康及精神層面之刺激，堪稱重大，而持有具殺傷力之手槍更對社會治安產
    生嚴重威脅，尤以正值臺灣社會當前治安欠佳之際，持有槍枝行為更足使人深感
    駭然，被告復又持槍限制前妻之行動自由，不顧先前夫妻情誼，更為社會倫常所
    難容，所生危害均屬不可小覷，及其犯罪動機、手段、犯後態度、智識程度等一
    切情狀，分別量處如主文所示之刑，併諭知罰金易服勞役之折算標準，復定其應
    執行之刑，以示懲儆。
三、扣案之改造玩具手槍一支（槍枝管制編號0000000000）具有殺傷力，已如前述，
    依槍砲彈藥刀械管制條例第五條之規定，非經許可不得製造、販賣、運輸、持有
    、寄藏，係違禁物，應依刑法第三十八條第一項第一款之規定予以沒收；西瓜刀
    （含刀鞘）一把、行動電話一支及變造駕駛執照上被告之照片一張，均係供犯罪
    所用之物，且為被告所有，業據其供明在卷，應依同條項第二款之規定沒收之。
    被告於本院訊問時雖辯稱該行動電話非其所有，然此顯與其於警訊時所述不相一
    致，且該物又係於被告駕駛之汽車前座隨手可拿取之處扣得，應屬被告隨身攜帶
    之物，而為被告所有，是其上開所辯即無足取。其餘扣案之車牌、鉗子、尖嘴鉗
    、電擊棒、改造手槍工具等物，均與本案犯行無涉或非被告所有，且非屬違禁物
    品，爰不另為沒收之諭知；另扣案之玩具手槍二支（槍枝管制編號0000000000、
    0000000000）及改造九０子彈一顆經鑑定結果，均認不具殺傷力，槍管十三支則
    仍未具槍管之形狀，九０子彈半成品二十一顆為玩具手槍之金屬彈殼，有卷附前
    揭鑑驗通知書可證，均非屬違禁物品，亦無宣告沒收之餘地，均此敘明。
四、又被告係犯槍砲彈藥刀械管制條例第十一條第四項之罪，原應依同條例第十九條
    第一項規定，於刑之執行完畢或赦免後，令入勞動場所強制工作三年，惟司法院
    大法官會議第四七一號解釋，已認該條項強制工作規定與憲法之比例原則不符，
    應自解釋之日起不適用。本院認被告前未有何持有槍砲前科，經本案有期徒刑執
    行後應可收其教化之效，強制工作三年之處分，顯與被告犯行之嚴重性、行為表
    現之危險性暨對於其未來行為之期待性有失衡平，依上開解釋意旨，爰不予宣告
    強制工作，併此明。
五、公訴意旨另以：被告乙○○於八十九年七月二十九日晚間八時二十分許，在彰化
    縣和美鎮○○路一一二號，持刀割傷告訴人戊○○，致其受有手部挫擦傷等傷害
    ，因認被告另涉刑法第二百七十七條第一項之傷害罪嫌等語。惟告訴人戊○○於
    本院八十九年十二月十四日訊問時業已陳明：伊手部之傷係與被告推擠之間，自
    己不慎碰到刀子所致，並非被告揮砍傷害等語，則其於偵訊時所為指訴與此顯相
    扞格，已有瑕疵可指，實非全然可採。而被告就此亦一再堅詞否認傷害犯行，徒
    憑診斷書一紙實無從認定該傷勢確為被告揮刀所生，此外，復無其他積極足認被
    告確有公訴人所指之此部分傷害犯行，其犯罪要屬不能證明，惟公訴意旨既認此
    與前揭業經論罪科刑之重傷害部分有連續犯之裁判上一罪關係，爰不另為無罪之
    諭知。
貳、無罪部分：
一、公訴意旨復以：被告乙○○於八十九年七月二十九日晚間八時二十分許，在彰化
    縣和美鎮○○路一一二號被害人丙○○（起訴書誤為河瑞晏）居住之土地上，以
    火把丟擲方式縱火未遂，又於同年九月二十四日下午六時二十分許，被告駕駛Ｘ
    Ｒ－六一六九號自小客車前往彰化縣和美鎮○○里○○路○段四九一號（起訴書
    誤載為四一九號）前，竟基於殺人之故意，以該小客車衝撞告訴人甲○○未果。
    因認被告就此部分另涉刑法第一百七十三條第三項之放火燒燬現供人居住之住宅
    未遂及同法第二百七十一條第二項之殺人未遂罪嫌等語。
二、按犯罪事實應依證據認定之，無證據不得推定其犯罪事實，刑事訴訟法第一百五
    十四條定有明文。又認定犯罪事實所憑之證據，無論係直接證據或間接證據，其
    為訴訟上之證明，須於通常一般之人均不致有所懷疑，而得確信其為真實之程度
    者，始得據為有罪之認定，倘其證明尚未達到此一程度，而有合理之懷疑存在，
    復無其他調查途徑可尋，法院即應為無罪之判決，最高法院七十六年台上字第四
    九八六號判例足資參照。訊據被告堅決否認有何公訴人所指之前揭犯行，辯稱：
    伊所丟擲火把之處係圍牆外之通行巷道，並非有人居住之住宅，而當天伊駕車前
    往找尋告訴人甲○○，並非有駕車衝撞之意，而係緊急將車停放於路邊，而告訴
    人甲○○站立處又離路旁較近，致其誤認為伊有殺人之意等語。經查：
（一）被告於八十九年七月二十九日係朝彰化縣和美鎮○○路一一二號圍牆外之走道
      處丟擲火把乙節，業經證人丙○○、戊○○陳述明確，且依卷附警繪現場平面
      圖及照片中燃燒燻黑之地點觀之，益足確認該起火地點為住宅外供人通行之走
      道，與現供人使用之住宅尚有圍牆可資區隔。則被告丟擲火把引火燃燒之處，
      既非他人現居住使用住宅之一部，且無證據證明被告確有放火燃燒附近住家之
      主觀犯意，即無再依刑法第一百七十三條公共危險罪論處之餘地。又被告上開
      行為，亦僅造成該走道地上燻黑，其往來通行功能並不因而受阻，應與燒燬該
      走道之情形有間，復無其他物品遭到波及，亦經證人丙○○於警訊中陳明在卷
      ，是以並無刑法第一百七十五條放火燒燬其他物品罪之適用，殆無可疑。另被
      告丟擲火把時，並未對於證人戊○○造成身體傷害，而證人戊○○於本院訊問
      時，業已表示：並不知丟到身上者究係火把或汽油桶，且該丟擲火把係在其身
      後燃燒等語，亦無從證明被告於丟擲火把之際，除有阻攔戊○○繼續奔跑之意
      思外，尚有積極之傷害或殺人之故意。退步以言，縱以被告丟擲火把至少具有
      傷害他人身體之未必故意，然戊○○既未成傷，刑法傷害罪章對於未遂行為又
      不予處罰，即難認被告所為與其他犯罪構成要件相互合致，本院就此尚無從遽
      為有罪之認定。
（二）又被告開車衝撞告訴人甲○○等情，雖經告訴人甲○○詳加指訴，然據證人即
      在場目擊之辛○○於本院訊問時所述：被告開車過來速度並沒有很快，到後來
      有稍微加速等語，及證人丁○○證稱：車子轉彎之角度約有三、四十度等語，
      與告訴人甲○○所指之直接以九十度之大幅轉彎直接衝撞情形顯不相同，參以
      該二位證人繪製之現場草圖，因該處路旁搭設有法會場地，佔據一部分之路面
      ，則依被告駕車行進路線觀之，如欲停車於路旁，勢必需以相當之角度切入始
得遂行。而被告當時亟欲找尋告訴人甲○○，見其站立路旁，認機不可失而情
      急加速，並將車緊急停止於路旁，此與一般追逐他人之常情尚屬相符，是以並
      無從以被告駕車切入之角度及速度遲緩之控制，遽以認定被告確有殺人之故意
      。況被告如真有駕車衝撞告訴人甲○○之殺人故意，以車輛移動之機動性及撞
      擊面積較大之優勢，自可持續駕車來回逡巡追逐，以利其衝撞或碾壓告訴人甲○○，被告豈有不顧該車掉落路旁水溝，而下車改由持刀尋人之理？復以證人
      丁○○前於警訊時亦稱：當時見被告駕車朝伊等站立之處開過來，並停車於路
      邊等語，尚無提及被告故意駕車衝撞之情事，是其於本院訊問時稱該車似有故
      意衝撞告訴人甲○○等語，恐係出於事後之臆測，難謂可採。則此部分除告訴
      人所為指訴外，別無其他證據足供補強輔證，應認被告當時主要目的係欲以車
      上自備之西瓜刀砍傷告訴人甲○○洩憤（重傷害未遂部分業經論罪科刑如前）
      ，至其停車位置接近告訴人甲○○身旁，無非企圖縮短持刀追逐之時間及距離
      ，自不得遽認其有殺人之明顯意圖。
    從而可知，被告辯稱並無放火燒燬住宅及殺人之意，應非子虛，堪可憑採。此外
  ，復查無其他積極證據足認被告確有涉犯公訴人所指之此部分犯行，不能證明其
    犯罪，揆諸首揭法條及判例意旨，應均為無罪之諭知。
三、被告此部分之犯罪既屬不能證明，扣案之火把四支及汽油一桶即無犯罪工具之可
    言，核其性質又非違禁物，爰不予沒收，附此敘明。
據上論斷，應依刑事訴訟法第二百九十九條第一項前段、第三百零一條第一項、第三
百條，槍砲彈藥刀械管制條例第十一條第四項，刑法第十一條前段、第五十六條、第
三百零二條第一項、第三百五十四條、第三百零五條、第三百二十一條第一項第三款
、第二百十二條、第二百七十八條第二項、第一項、第五十五條、第四十七條、第二
十六條前段、第四十二條第二項、第五十一條第五款、第三十八條第一項第一款、第
二款，罰金罰鍰提高標準條例第一條前段、第二條，現行法規所定貨幣單位折算新台
幣條例第二條，判決如主文。
本案經檢察官黃淑媛到庭執行職務。
中        華        民        國    九十   年     四      月    十三    日
                                臺灣彰化地方法院刑事第三庭
                                    法      官   高  文  崇
右正本證明與原本無異。
如不服本判決，應於判決送達後十日內向本院提出上訴狀( 須附繕本 )。
告訴人或被害人對於判決如有不服具備理由請求檢察官上訴者，其上訴期間之計算係
以檢察官收受判決正本之日期為準。
                                    法院書記官   楊  筱  惠
中        華        民        國    九十   年     四      月    十七    日
附錄本案論罪科刑法條：
槍砲彈藥刀械管制條例第十一條第四項
未經許可，持有、寄藏或意圖販賣而陳列第一項所列槍砲者，處一年以上七年以下有
期徒刑，併科新臺幣七百萬元以下罰金。
刑法第二百十二條
偽造、變造護照、旅券、免許證、特許證及關於品行、能力、服務或其他相類之證書
、介紹書，足以生損害於公眾或他人者，處一年以下有期徒刑，拘役或三百元以下罰
金。
刑法第二百七十八條
使人受重傷者，處五年以上十二年以下有期徒刑。
犯前項之罪因而致人於死者，處無期徒刑或七年以上有期徒刑。
第一項之未遂犯之。
刑法第三百零二條
私行拘禁或以其他非法方法，剝奪人之行動自由者，處五年以下有期徒刑、拘役或三
百元以下罰金。
因而致人於死者，處無期徒刑或七年以上有期徒刑，致重傷者，處三年以上十年以下
有期徒刑。
第一項之未遂犯罰之。
刑法第三百零五條
以加害生命、身體、自由、名譽、財產之事恐嚇他人，致生危害於安全者，處二年以
下有期徒刑、拘役或三百元以下罰金。
刑法第三百二十一條
犯竊盜罪而有左列情形之一者，處六月以上五年以下有期徒刑：
一、於夜間侵入住宅或有人居住之建築物、船艦或隱匿其內而犯之者。
二、毀越門扇、牆垣或其他安全設備而犯之者。
三、攜帶兇器而犯之者。
四、結夥三人以上而犯之者。
五、乘火災、水災或其他災害之際而犯之者。
六、在車站或埠頭而犯之者。
前項之未遂犯罰之。
刑法第三百五十四條
毀棄、損壞前二條以外之他人之物或致令不堪用，足以生損害於公眾或他人者，處二
年以下有期徒刑、拘役或五百元以下罰金。


司法院資訊處製作；財團法人民間司法改革基金會備份。
